【裁判字號】    99,訴,61
【裁判日期】    991018
【裁判案由】    給付工程款
【裁判全文】
臺灣雲林地方法院民事裁定                99年度訴字第61號
原      告  林巍立即采美室內裝修工程行
被      告  乙○○
上列當事人間請求給付工程款事件，本院裁定如下：
    主  文
原告之訴駁回。
訴訟費用由原告負擔。
    理  由
一、原告起訴意旨略以：原告於民國（下同）98年3 月31日承攬
    被告位於雲林縣斗六市○○○路51號1 至3 樓之裝潢工程（
    下稱系爭裝潢工程），估價單報價為新臺幣（下同）1,794,
    600 元，經雙方協議承攬總價為1,600,000 元，分4 期付款
    ，開工時支付480,000 元，施工至第二期工程時支付480,00
    0 元，施工至第三期工程時支付480,000 元，完工時支付16
    0,000 元。原告於98年4 月1 日開工，被告於同年月9 日支
    付第一期款，施工至第二期欲向被告請款時，許多已完工部
    分被告要求作修改，否則拒絕付款，原告乃依被告之要求完
    成修改後，被告於同年5 月26日支付第二項款。原告繼續施
    工至完成約百分之八十工程要求被告支付第三期款項時，被
    告表示等到工程全部完工時一次付清640,000 元，原告不疑
    有他，乃繼續施工至百分之九十九時，被告竟拒付款項。之
    後雙方至雲林縣斗六市調解委員會（下稱斗六市調解委員會
    ）調解，原已達成協議，並照和解內容履行，詎被告卻提出
    許多超出估價以外之工程。而和解是針對原有估價內容及圖
    說作修正，不是包山包海，原本認為被告有誠意解決問題，
    所以才簽訂和解，不料被告卻利用此和解契約予取予求，原
    告已寄發存證信函，表示終止兩造在調解委員會所決議之一
    切事項，為此請求被告給付工程尾款640,000 元等語。
二、按起訴違背第31條之1 第2 項、第253 條、第263 條第2 項
    之規定，或其訴訟標的為確定判決之效力所及者，法院應以
    裁定駁回之，民事訴訟法第249 條第1 項第7 款定有明文。
    又調解成立時，調解委員會應作成調解書，記載當事人、出
    席調解委員姓名、調解事由、調解成立內容等事項，並由當
    事人及出席調解委員簽名、蓋章或按指印；鄉、鎮、市公所
    應於調解成立之日起十日內，將調解書及卷證送請移付或管
    轄之法院審核；調解經法院核定後，當事人就該事件不得再
    行起訴；經法院核定之民事調解，與民事確定判決有同一之
    效力，鄉鎮市調解條例第25條第1 項、第26條第1 項、第27
    條第1 項、第2 項亦有規定。
三、經查，本件原告起訴請求被告給付之系爭裝潢工程尾款，業
    經兩造於98年9 月25日在斗六市調解委員會成立調解，該調
    解委員會作成98年民調字第573 號調解書後，送請本院審核
    ，經本院於同年10月7 日核定等情，為兩造所不爭執，並有
    上開調解書附卷可稽（見本院卷第2 頁）。兩造成立之調解
    內容為：「一、對造人（指原告）同意所承作工程標的物就
    品質粗劣及尺寸不符部分於98年10月10日前整修完工，交付
    聲請人（指被告），聲請人並於日期支付工程新台幣（下同
    ）參拾貳萬元整。二、對造人同意就上述工程，於98年10月
    20日前完工，交付聲請人驗收，聲請人並於98年11月30日前
    支付對造人尾款參拾貳萬元整。三、上述工程完工日98年10
    月20日，對造人同意逾期一日由聲請人罰款伍仟元整，罰款
    約定上限為貳拾萬元整。四、兩造對本件之民、刑事之責任
    及其他權益均拋棄。」其中第一點所列之工程係指已施作有
    瑕疵之工程，第二點之工程係指尚未施作部分，此為兩造所
    不爭執，經核與本件原告所請求之訴訟標的相同，且原因事
    實同一。而第一點已施作有瑕疵部分，調解書雖僅略載「品
    質粗劣及尺寸不符」等字，然其實被告於調解時已清楚指出
    所稱「品質粗劣及尺寸不符」部分係指：(一)掛號台與診療間
    之隔板上下寬度不一；(二)進入診療室的門，實寬不到90公分
    ，病人及診療台進入有困難；(三)掛號室與診療間之木框隔板
    ，當初是釘到天花板，調解時希望原告改成視覺上感覺寬一
    點，但被告當時並未請原告改成如照片所示，原告也未畫圖
    給被告；(四)天花板所用的材質不良，調解時有拿一塊實品去
    ；(五)一樓外面騎樓的木板因為泡水，所以木板凹凸不平，當
    時是用照片表示；(六)診療室牆壁之隔板間有黑點，被告當時
    反應是發霉，但原告說是墨色，答應要改善；(七)兒童房坐椅
    腰邊旁有插座，被告覺得這樣不妥，因為照片照的不好，所
    以看不出來等七項，復為兩造所不爭執，並經調解時在場之
    證人何通成、甲○○、高文玲到庭結證屬實，可見該部分之
    調解內容清楚明確，已合法有效成立。至於第二點所稱未完
    工部分，因原告就系爭裝潢工程之施工項目、數量及價格詳
    細列有報價單及施工圖，核對上開報價單及施工圖即可確定
    原告是否已全部施工完畢，故該部分之內容亦屬明確而有效
    成立。則兩造就系爭裝潢工程爭議既已成立調解，並經法院
    核定，與民事確定判決具有同一之效力，原告即不得再行起
    訴。今原告就同一被告、同一訴訟標的及同一原因事實再行
    起訴，違反一事不再理原則，依法應予裁定駁回。
四、依民事訴訟法第249 條第1 項第7 款、第95條、第78條，裁
    定如主文。
中    華    民    國    99    年    10    月    18    日
                  民事第二庭    法  官  蔡碧蓉
如對本裁定抗告須於裁定送達後10日內向本院提出抗告狀，並應
繳納抗告費新台幣1,000 元。
中    華    民    國    99    年    10    月    18    日
                                書記官  蘇紋泙

司法院資訊處製作；財團法人民間司法改革基金會備份。
